【裁判字號】    98,訴,1517
【裁判日期】    990211
【裁判案由】    返還土地等
【裁判全文】
臺灣桃園地方法院民事判決              98年度訴字第1517號
原      告  台灣省石門農田水利會
法定代理人  庚○○
訴訟代理人  彭成青律師
被      告  戊○○○
            丁○○
            甲○○
兼  上一人  辛○○
訴訟代理人
被      告  壬○○○
            乙○○
上  一  人  丙○○○
訴訟代理人
被      告  己○○
            癸○○
上列當事人間返還土地等事件，本院於民國99年1 月21日言詞辯
論終結，判決如下：
    主      文
被告戊○○○應將坐落桃園縣楊梅鎮○○○段埔心小段第三三之
一三一地號土地上如附圖所示編號M 部分（面積十平方公尺）之
主建物拆除，將土地返還予原告。
被告戊○○○應給付原告新臺幣壹萬肆仟伍佰伍拾元，及自民
國九十八年九月二日起至返還上開土地之日止，按月給付原告新
臺幣貳佰伍拾元。
被告丁○○應將坐落桃園縣楊梅鎮○○○段埔心小段第三三之一
三一地號土地上如附圖所示編號L 部分（面積九平方公尺）之主
建物拆除，並將土地返還予原告。
被告丁○○應給付原告新臺幣壹萬仟零玖拾柒元，及自民國九
十八年九月二日起至返還上開土地之日止，按月給付原告新臺幣
貳佰貳拾伍元。
被告甲○○應將坐落桃園縣楊梅鎮○○○段埔心小段第三三之一
三一地號土地上如附圖所示編號H 、K 部分（面積共九平方公尺
）之主建物拆除，並將土地返還予原告。
被告甲○○應給付原告新臺幣壹萬仟零玖拾柒元，及自民國九
十八年九月二日起至返還上開土地之日止，按月給付原告新臺幣
貳佰貳拾伍元。
被告辛○○應將坐落桃園縣楊梅鎮○○○段埔心小段第三三之一
三一地號土地上如附圖所示編號I 、J 部分（面積共八平方公尺
）之主建物拆除，並將土地返還予原告。
被告辛○○應給付原告新臺幣壹萬壹仟陸佰肆拾貳元，及自民國
九十八年九月二日起至返還上開土地之日止，按月給付原告新臺
幣貳佰元。
被告壬○○○應將坐落桃園縣楊梅鎮○○○段埔心小段第三三之
一三一地號土地上如附圖所示編號G 部分（面積零點五平方公尺
）之主建物拆除，並將土地返還予原告。
被告壬○○○應給付原告新臺幣柒佰貳拾捌元，及自民國九十八
年九月二日起至返還上開土地之日止，按月給付原告新臺幣拾
元。
被告乙○○應將坐落桃園縣楊梅鎮○○○段埔心小段第四十一之
六地號土地上如附圖所示編號F 部分（面積二平方公尺）之主建
物拆除，並將土地返還予原告。
被告乙○○應給付原告新臺幣貳仟柒佰陸拾元，及自民國九十八
年九月二日起至返還上開土地之日止，按月給付原告新臺幣肆拾
陸元。
被告己○○應將坐落桃園縣楊梅鎮○○○段埔心小段第四十一之
六地號土地上如附圖所示編號C 、D 部分（面積共五十三平方公
尺）之主建物拆除，並將土地返還予原告。
被告己○○應給付原告新臺幣柒萬仟壹佰肆拾元，及自民國九
十八年九月二日起至返還上開土地之日止，按月給付原告新臺幣
壹仟貳佰壹拾玖元。
被告癸○○應將坐落桃園縣楊梅鎮○○○段埔心小段第四十一之
七地號土地上如附圖所示編號B 部分（面積二十八平方公尺）之
主建物拆除，並將土地返還予原告。
被告癸○○應給付原告新臺幣萬柒仟零壹拾肆元，及自民國九
十八年九月二日起至返還上開土地之日止，按月給付原告新臺幣
陸佰壹拾捌元。
原告其餘之訴駁回。
訴訟費用由被告戊○○○負擔百分之八點三七，被告丁○○負擔
百分之七點五三，被告甲○○負擔百分之七點五三，被告辛○○
負擔百分之六點七○，被告壬○○○負擔百分之零點四二，被告
乙○○負擔百分之一點六七，被告己○○負擔百分之四十四點三
五，被告癸○○負擔百分之二十三點四三。
    事實及理由
壹、程序方面：
    本件被告己○○經合法通知，無正當理由未於言詞辯論期日
    到場，核無民事訴訟法第386 條各款所列情形，爰依原告聲
    請，由其一造辯論而為判決。
貳、實體方面：
一、原告主張：
  (一)坐落桃園縣楊梅鎮○○○段埔心小段33之131 地號、41之6
    地號、41之7 地號土地為原告所有，詎被告無權占有系爭土
    地分別如聲明第1 、3 、5 、7 、9 、11、13、15項所示，
    原告自得依民法第767 條所有物返還請求權之法律關係，訴
    請被告返還上開土地。又無權占有他人土地可獲得相當於租
    金之利益，被告無權占用系爭土地，致原告對之無法使用收
    益，被告顯屬無法律上之原因而受利益致原告受有損害，原
    告自得依民法第179 條之規定，請求被告返還起訴前5 年起
    至返還土地之日止相當於租金之不當得利，並參酌土地法第
    97條第1 項、第105 條規定，以系爭土地申報地價總值之10
    % 計算不當得利損害金分別如聲明第2 、4 、6 、8 、10
    、12、14、16項所示。
  (二)並聲明：
    1.如主文第1 項所示。
    2.被告戊○○○應給付原告新臺幣（下同）29,105元，及自
      民國98年9 月2 日起至返還桃園縣楊梅鎮○○○段埔心小
      段33之131 地號（下稱系爭33之131 地號土地）土地之日
      止，按月給付原告500 元。
    3.如主文第3 項所示。
    4.被告丁○○應給付原告26,195元，及自98年9 月2 日起至
      返還系爭33之131 地號土地之日止，按月給付原告450 元
      。
    5.如主文第5 項所示。
    6.被告甲○○應給付原告26,195元，及自98年9 月2 日起至
      返還系爭33之131 地號土地之日止，按月給付原告450 元
      。
    7.如主文第7 項所示。
    8.被告辛○○應給付原告23,284元，及自98年9 月2 日起至
      返還系爭33之131 地號土地之日止，按月給付原告400 元
      。
    9.如主文第9 項所示。
    10.被告壬○○○應給付原告1,455 元，及自98年9 月2 日起
      至返還系爭33之131 地號土地之日止，按月給付原告25元
      。
    11.如主文第11項所示。
    12.被告乙○○應給付原告5,520 元，及自98年9 月2 日起至
      返還同段41之6 地號土地之日止，按月給付原告92元。
    13.如主文第13項所示。
    14.被告己○○應給付原告146,280 元，及自98年9 月2 日起
      至返還同段41之6 地號土地之日止，按月給付原告2,438
      元。
    15.如主文第15項所示。
    16.被告癸○○應給付原告74,028元，及自98年9 月2 日起至
      返還同段41之7 地號土地之日止，按月給付原告1,235 元
      。
二、被告部分：
    1.被告辛○○、甲○○陳述認為本件桃園縣楊梅地政事務所
      繪製之土地複丈成果圖上所測量之被告占用原告之土地面
      積不符實際情形。
    2.被告癸○○、被告丁○○則陳明：不否認占用原告土地，
      請求向原告購買占用部分土地，原告數十年來至系爭土地
      上之水圳維修水利設施，均無影響。
    3.被告己○○：現今門牌號碼桃園縣楊梅鎮○○路466 號建
      物後方部分為鄰居馮生雄所蓋。
    4.均聲明：原告之訴駁回。
三、原告主張坐落系爭33之131 地號、同段41之6 地號，及同段
    41之7 地號土地為其所有，惟分別遭被告戊○○○無權占用
    系爭33之131 地號土地上如附圖所示編號M 部分面積，被告
    丁○○無權占用系爭33之131 地號土地上如附圖所示編號L
    部分面積，被告甲○○無權占用系爭33之131 地號土地上如
    附圖所示編號H 及K 部分面積，被告辛○○無權占用系爭33
    之131 地號土地上如附圖所示編號I 、J 部分面積，被告壬○○○無權占用系爭33之131 地號土地上如附圖所示編號G
    部分面積，被告乙○○無權占用系爭41之6 地號土地上如附
    圖所示編號F 部分面積，被告己○○無權占用系爭41之6 地
    號土地上如附圖所示編號C 、D 部分面積，被告癸○○無權
    占用系爭41之7 地號土地上如附圖所示編號B 部分面積，作
    為建物、鐵皮屋使用迄今等事實，業據原告提出上開土地之
    土地登記謄本為證，並經本院會同桃園楊梅地政事務所人員
    至現場履勘測量，製有勘驗筆錄及土地複丈成果圖等件在卷
    可憑。雖被告辛○○、甲○○爭執本件楊梅地政事務所受本
    院囑託所現場勘測後繪製之土地複丈成果圖（即本件判決附
    圖）之占用面積之正確性，然被告僅空言質疑其真實性，亦
    未提出系爭附圖繪製有何違背常規或繪製錯誤之具體事證以
    佐其說，難認可採。從而，上開事實，應堪信為真，此部分
    原告之主張，亦屬可採。
四、原告請求拆屋還地部分：
  (一)按所有人對於無權占有或侵奪其所有物者，得請求返還之。
    對於妨害其所有權者，得請求除去之，有妨害其所有權之虞
    者，得請求防止之，民法第767 條定有明文。查系爭33之
    131 地號土地、41之6 地號、41之7 地號土地均為原告所有
    ，被告所有之地上物占用上開土地如附圖所示範圍之土地，
    已如前述，被告並未主張有何合法占用之權源，亦未提出事
    證證明之。況，縱原告先前未阻止被告搭建地上物或即時表
    示異議，並不妨害原告以訴訟行使其所有權人物上請求權之
    權利。從而，原告本於物上請求權，請求被告戊○○○等人
    將其等各自占用部分之地上物拆除，並將土地返還原告，自
    屬於法有據，應予准許。
  (二)按修正前之民法第796 條規定：「土地所有人建築房屋逾越
    疆界者，鄰地所有人如知其越界而不即提出異議，不得請求
    移去或變更其建築物。但得請求土地所有人，以相當之價額
    ，購買越界部分之土地，如有損害，並得請求賠償。」，此
    規定嗣於98年01月23日經修正公布為：「土地所有人建築房
    屋非因故意或重大過失逾越地界者，鄰地所有人如知其越界
    而不即提出異議，不得請求移去或變更其房屋。但土地所有
    人對於鄰地因此所受之損害，應支付償金（第1 項）。前項
    情形，鄰地所有人得請求土地所有人，以相當之價額購買越
    界部分之土地及因此形成之畸零地，其價額由當事人協定定
    之；不能協定者，得請求法院以判決定之（第2 項）。」，
    又該次民法修正並增定第796 條之1 規定：「土地所有人建
    築房屋逾越地界，鄰地所有人請求移去或變更時，法院得斟
    酌公共利益及當事人利益，免為全部或一部之移去或變更。
    但土地所有人故意逾越地界者，不適用之（第1 項）。前條
    第1 項但書及第2 項規定，於前項情形準用之（第2 項）。
    」（按修正及增定之796 、796-1 條文，均業於98年07月23
    日施行，且依民法物權編施行法第8 條之3 規定，於民法物
    權編修正施行前土地所有人建築房屋逾越地界，鄰地所有人
    請求移去或變更其房屋時，亦適用之）。據上，土地所有人
    建築房屋逾越疆界者，依民法第796 條規定，鄰地所有人如
    知其越界而不即提出異議，固不得請求移去或變更其建築物
    ，惟主張鄰地所有人知其越界而不即提出異議者，應就此項
    事實負舉證責任（參照最高法院82年度台上字第1799號判決
    要旨）；而所謂知其越界，須鄰地所有人事實上知悉越界建
    築，方足當之，倘鄰地為法人所有者，則須其代表人或管理
    人知其情事，始能認為已知（參照最高法院83年度台上字第
    605 號判決要旨）。且依修正後之第796 條第1 項，土地所
    有人建築房屋並應限於「非因故意或重大過失」而逾越地界
    者，始有該規定之適用。本件被告並未舉證證明原告之代表
    人或管理人知其等越界建築而未異議之情事，從而，本件尚
    無援引民法第796 條規定，由被告主張原告不得請求被告移
    去或變更建築物之餘地。再者，增訂之民法第796 條之1 係
    規定：「土地所有人建築房屋逾越地界，鄰地所有人請求移
    去或變更時，法院得斟酌公共利益及當事人利益，免為全部
    或一部之移去或變更。但土地所有人故意逾越地界者，不適
    用之（第1 項）。前條第1 項但書及第2 項規定，於前項情
    形準用之（第2 項）。」惟查，系爭三筆土地之地目均為「
    水」，有土地登記謄本在卷可憑，此亦為被告所不否認，是
    可知系爭土地屬於水利用地。而被告占用系爭土地所興建之
    主建物，若拆除該部分固可能害及房屋之整體性，惟衡酌水
    利用地之設置目的在於灌溉、排水、蓄水、給水等功能，而
    水為天然資源，其利用、控制及管理等事項，均攸關全民之
    重大利益，此由近來每遇水災即引發一連串之公共安全、衛
    生、經濟等恐慌效應可明，是以綜合考量公共利益及原告、
    被告之利益，本院認在系爭土地未經相關單位評估明確認定
    日後已無供作水利用地之必要前，自不宜准其免予拆除房屋
    。另被告雖主張價購土地，原告則陳明此仍待原告評估系爭
    土地將來變更為非水利事業用地並申報變更使用用途等行政
    程序之後始得為之，現非得由原告任意賣售予私人，此實出
    於系爭土地乃水利用地性質之考量，非宜由私人價購取得所
    致。另被告己○○占用之鐵皮屋等地上物，即非供被告居住
    之空間使用，於私人利益與公共利益之衡量上，更應無住居
    安全之考慮，同非得准免予拆除，附此敘明。
五、原告請求不當得利部分：
  (一)按無法律上之原因而受有利益，致他人受有損害者，應返還
    其利益，民法第179 條定有明文。又依不當得利之法則請求
    返還不當得利，以無法律上之原因而受有利益，致他人受有
    損害為要件，故其得請求返還之範圍應以對方所受之利益為
    度，非以請求人所受損害若干為準，無權占有他人土地，可
    能獲得相當於租金之利益為社會通常之觀念，最高法院61年
    度台上字第1695號著有判例可參。本件被告均無權占用原告
    所有之系爭土地，已如前述，顯為無法律上之原因各受有占
    用之利益，致原告受有無法利用系爭土地之損害，自已構成
    不當得利，從而，原告自得依照民法第179 條之規定，請求
    被告返還利益。
  (二)次按建築房屋之基地租金，依土地法第105 條準用同法第97
    條規定，以不超過該土地申報價額年息百分之10為限，而該
    條所謂土地價額，依土地法施行法第25條規定係指法定地價
    而言，又法定地價依土地法第148 條規定，係指土地所有權
    人依土地法所申報之地價，在平均地權條例施行區域，當係
    指土地所有權人於地政機關舉辦規定地價或重新規定地價之
    時，於公告申報地價期間內自行申報之地價而言，未於該期
    間內申報者，則應以公告地價為其申報之地價。又基地租金
    之數額，除以基地申報地價為基礎外，尚須斟酌基地之位置
    、工商業繁榮之程度、承租人利用基地之經濟價值及所受利
    益等項，以為決定，並非必達申報總地價年息百分之10最高
    額，此亦有最高法院臺上字第3071號判例可資參照。本件原
    告主張以相當於土地法上開規定計算之基地租金為被告受有
    之利益，即以申報地價年息百分之10之最高額計算。然查，
    系爭33之131 地號、41之6 地號、41之7 地號土地，地目均
    為水，被告占用上開土地係作為自用，並未出租他人或作為
    營利使用，此有原告提出之照片在卷可憑，本院參酌系爭土
    地並未鄰公路，附近商業並非發達，繁榮程度實遠遜於鄰近
    都會如中壢市區，本院因認被告等人因使用上開土地所受相
    當於租金之利益應以各該占用土地之申報地價年息百分之5
    計算為適當。而依卷附地價第二類謄本所示，系爭33之131
    地號土地自93年1 月起至95年12月之申報地價均為5,616 元
    / 平方公尺，自96年1 月起迄今之申報地價均為6,000 元/
    平方公尺；系爭41之6 地號土地自93年1 月起迄今之申報地
    價均為5,520 元/ 平方公尺；系爭41之7 地號土地自93年1
    月至95年12月之申報地價均為5,280 元/ 平方公尺，自96年
    1 月起迄今之申報地價均為5,294.4 元/ 平方公尺。爰就原
    告得分別向各被告請求相當於租金之不當得利數額分述如附
    表所示（元以下均四捨五入）。
五、從而，原告依民法第767 條、第179 條之法律關係，請求如
    主第1 至16項所示，於法有據，應予准許。至原告逾此範圍
    之不當得利請求，則無理由，應予駁回。
六、本件事證已臻明確，兩造其餘攻擊防禦方法及舉證，核於判
    決之基礎及結果無影響，毋庸一一論列，附此敘明。
七、結論：原告之訴為一部有理由，一部無理由，依民事訴訟法
    第385 條第1 項、第79條、第85條第1 項但書，判決如主文
    。
中    華    民    國    99    年    2     月    11    日
                  民事第二庭    法  官  楊晴翔
以上正本係按原本作成。
如對本判決上訴，須於判決送達後20日內向本院提出上訴狀。
中    華    民    國    99    年    2     月    11    日
                                書記官  黃盈菁
┌─────────────────────────────────────────────────────┐
│98年度訴字第1517號 判決附表：                                                                             │
├─┬────┬──────┬──────────────────────┬───────┬────────┤
│編│被告姓名│占用系爭土地│不當得利之計算                              │訴訟費用應負擔│備註            │
│號│        │面積（㎡）  │                                            │之比例        │                │
├─┼────┼──────┼──────────────────────┼───────┼────────┤
│1 │戊○○○│33-131土地  │(1)93年9 月2 日至95年12月31日之不當得利為    │8.37%         │1.33-131土地：  │
│  │        │10㎡        │  6,543 元 (10×5, 616×5%×2.33=6,543）    │              │(1)93年1 月申報地│
│  │        │            │(2)96年1 月1 日至98年9 月1 日之不當得利為    │              │  價每平方公尺  │
│  │        │            │  8,010 元（10×6,000 ×5%×2.67=8,010）    │              │  5,616 元；96年│
│  │        │            │(3)93年9 月2 日起至98年9 月1 日之不當得利合計│              │  1月申報地價每 │
│  │        │            │  為14,553元                                │              │  平方公尺6,000 │
│  │        │            │(4)98年9 月2 日起至返還土地之日止，按月給付之│              │  元。          │
│  │        │            │  不當得利為250 元（10×6,000 ×5%÷12＝250 │              │(2)93年9 月2日 至│
│  │        │            │  ）。                                      │              │  95年12月31日共│
├─┼────┼──────┼──────────────────────┼───────┤  2 年又4 月，為│
│2 │丁○○  │33-131土地  │(1)93年9 月2日至95年12月31日之不當得利為     │7.53%         │  2.33年。      │
│  │        │9㎡         │  5,888  (9×5, 616×5%×2.33=6,543）       │              │(3)96年1 月1 日至│
│  │        │            │(2)96年1 月1 日至98年9 月1日之不當得利為     │              │  98年9 月1日共 │
│  │        │            │  7,209元 （9×6,000 ×5%×2.67=8,010）     │              │  2 年又8 月，為│
│  │        │            │(3)93年9 月2 日起至98年9 月1 日之不當得利合計│              │  2.67 年 。    │
│  │        │            │  為13,097元                                │              │2.41-6土地：    │
│  │        │            │(4)98年9 月2 日起至返還土地之日止，按月給付之│              │(1)93年1 月及96年│
│  │        │            │  不當得利為225 元（9 ×6,000 ×5%÷12＝225 │              │  1月申報地價均 │
│  │        │            │  ）。                                      │              │  為5,520 元。  │
├─┼────┼──────┼──────────────────────┼───────┤(2)93年9 月2 日至│
│3 │甲○○  │33-131土地  │(1)93年9 月2日至95年12月31日之不當得利為     │7.53%         │  98年9 月1 日共│
│  │        │7＋2＝9㎡   │  5,888  (9×5, 616×5%×2.33=6,543）       │              │  5年。         │
│  │        │            │(2)96年1 月1 日至98年9 月1日之不當得利為     │              │3.41-7土地：    │
│  │        │            │  7,209元 （9×6,000 ×5%×2.67=8,010）     │              │(1)93年1 月申報地│
│  │        │            │(3)93年9 月2 日起至98年9 月1 日之不當得利合計│              │  價每平方公尺  │
│  │        │            │  為13,097元                                │              │  5,280 元；96年│
│  │        │            │(4)98年9 月2 日起至返還土地之日止，按月給付之│              │  1月申報地價每 │
│  │        │            │  不當得利為225 元（9 ×6,000 ×5%÷12＝225 │              │  平方公尺5,294.│
│  │        │            │  ）。                                      │              │  4 元。        │
├─┼────┼──────┼──────────────────────┼───────┤(2)93年9 月2日 至│
│4 │辛○○  │33-131土地  │(1)93年9 月2日至95年12月31日之不當得利為     │6.70%         │  95年12月31日共│
│  │        │3＋5＝8㎡   │  5,234元 (8×5, 616×5%×2.33=5,234）      │              │  2 年又4 月，為│
│  │        │            │(2)96年1 月1 日至98年9 月1日之不當得利為     │              │  2.33年。      │
│  │        │            │  6,408元 （8×6,000 ×5%×2.67=6,408）     │              │(3)96年1 月1 日至│
│  │        │            │(3)93年9 月2 日起至98年9 月1 日之不當得利合計│              │  98年9 月1日共 │
│  │        │            │  為11,642元                                │              │  2 年又8 月，為│
│  │        │            │(4)98年9 月2 日起至返還土地之日止，按月給付之│              │  2.67 年 。    │
│  │        │            │  不當得利為200 元（8 ×6,000 ×5%÷12＝200 │              │                │
│  │        │            │  ）。                                      │              │                │
├─┼────┼──────┼──────────────────────┼───────┤                │
│5 │壬○○○│33-131土地  │(1)93年9 月2 日至95年12月31日之不當得利為327 │0.42%         │                │
│  │        │0.5㎡       │  元 (0.5 ×5, 616×5%×2.33=327 )。        │              │                │
│  │        │            │(2)96年1 月1 日至98年9 月1 日之不當得利為401 │              │                │
│  │        │            │  元（0.5 ×6,000 ×5%×2.67=401）。        │              │                │
│  │        │            │(3)93年9 月2 日起至98年9 月1 日之不當得利合計│              │                │
│  │        │            │  為728 元。                                │              │                │
│  │        │            │(4)98年9 月2 日起至返還土地之日止，按月給付之│              │                │
│  │        │            │  不當得利為13元（0.5 ×6,000 ×5%÷12＝13）│              │                │
│  │        │            │  。                                        │              │                │
├─┼────┼──────┼──────────────────────┼───────┤                │
│6 │乙○○  │41-6土地    │(1)93年9 月2 日至98年9 月1 日之不當得利為    │1.67%         │                │
│  │        │2㎡         │  2,760 元 (2 ×5, 520×5%×5=2,760）       │              │                │
│  │        │            │(2)98年9 月2 日起至返還土地之日止，按月給付之│              │                │
│  │        │            │  不當得利為46元（2 ×5,520 ×5%÷12＝46）。│              │                │
├─┼────┼──────┼──────────────────────┼───────┤                │
│7 │己○○  │41-6土地    │(1)93年9 月2 日至98年9 月1 日之不當得利為    │44.35%        │                │
│  │        │20＋33＝53㎡│  73,140元 (53×5, 520×5%×5=73,140）      │              │                │
│  │        │            │(2)98年9 月2 日起至返還土地之日止，按月給付之│              │                │
│  │        │            │  不當得利為1,219 元（53×5,520 ×5%÷12＝  │              │                │
│  │        │            │  1,219）                                   │              │                │
├─┼────┼──────┼──────────────────────┼───────┤                │
│8 │癸○○  │41-7土地    │(1)93年9 月2 日至95年12月31日之不當得利為    │23.43%        │                │
│  │        │28㎡        │  17,224元 (28×5, 280×5%×2.33=327 )。    │              │                │
│  │        │            │(2)96年1 月1 日至98年9 月1 日之不當得利為    │              │                │
│  │        │            │  19,790元（28×5,294.4 ×5%×2.67=401）。  │              │                │
│  │        │            │(3)93年9 月2 日起至98年9 月1 日之不當得利合計│              │                │
│  │        │            │  為37,014元。                              │              │                │
│  │        │            │(4)98年9 月2 日起至返還土地之日止，按月給付之│              │                │
│  │        │            │  不當得利為618 元（28×5,294.4 ×5%÷12＝  │              │                │
│  │        │            │  618） 。                                  │              │                │
└─┴────┴──────┴──────────────────────┴───────┴────────┘

司法院資訊處製作；財團法人民間司法改革基金會備份。
